【裁判字號】    98,消債清,148
【裁判日期】    980811
【裁判案由】    清算事件
【裁判全文】
台灣台中地方法院民事裁定           98年度消債清字第148號
    聲  請  人
    即  債務人  丁○○
    相  對  人
    即  債權人  台灣土地銀行股份有限公司
    法定代理人  蔡慶年
    代  理  人  甲○○
    相  對  人
    即  債權人  第一商業銀行股份有限公司
    法定代理人  庚○○
    代  理  人  辛○○
    相  對  人
    即  債權人  台北富邦商業銀行股份有限公司
    法定代理人  己○○
    代  理  人  陳朝舜
    相  對  人
    即  債權人  香港商香港上海匯豐銀行股份有限公司
                （原「中華商業銀行股份有限公司」）
    法定代理人  戊○○
    相  對  人
    即  債權人  聯邦商業銀行股份有限公司
    法定代理人  乙○○
    代  理  人  徐中一
    相  對  人
    即  債權人  萬泰商業銀行股份有限公司
    法定代理人  周榮生
    代  理  人  陳佳任
    相  對  人
    即  債權人  台新國際商業銀行股份有限公司
    法定代理人  吳清文
    代  理  人  江文成
    相  對  人
    即  債權人  臺灣銀行股份有限公司
    法定代理人  壬○○
    代  理  人  丙○○
                蕭文國
上列當事人因消費者債務清理事件聲請清算，本院裁定如下：
    主    文
債務人丁○○自中華民國98年 8月11日16起開始清算程序，並同
時終止清算程序。
    理    由
一、按法院開始清算程序之裁定，應載明其年、月、日、時，並
    即時發生效力；債務人之財產不敷清償清算程序之費用時，
    法院應裁定開始清算程序，並同時終止清算程序，消費者債
    務清理條例第83條第1項、第85條第1項分別定有明文。
二、本件聲請人即債務人聲請意旨略以：因聲請人之財產及收入
    不足以清償債務，前曾依照中華民國銀行公會會員辦理消費
    金融案件無擔保債務協商機制與金融機構成立協商，協商條
    件為月付新台幣 9,343元，惟因聲請人當時並無工作，全賴
    兄弟姐妹接濟，始能繳交協商款項，在繳交 1年後毀諾，故
    聲請人無力繼續履行原協商條件，顯係因非可歸責於己之事
    由致履行有重大困難，又聲請人即債務人又未經法院裁定開
    始更生程序或許可和解或宣告破產，爰聲請清算等語。
三、經查：債務人所主張之上開事實，業據提出戶籍謄本、身心
    殘障手冊、存摺影本（配偶）、台中縣政府函、道路交通事
    故當事人登記聯單、本院支付命令、醫療費收據、勞工保險
    被保險人投保資料表、債權人清冊（債務 1,204,996元）、
    財產及收入狀況說明書、財團法人金融聯合徵信中心當事人
    查詢個人資料 (信用報告）回覆書、協議書、無擔保債務還
    款計劃、財政部台灣省中區國稅局財產歸屬資料清單、財政
    部台灣省中區國稅局95、96年、97年度綜合所得稅各類所得
    資料清單（含配偶）附卷為證，此外又查無聲請人即債務人
    有消費者債務清理條例第6條第3項、第8條或第82條第2項所
    定駁回清算聲請之事由存在，則聲請人即債務人聲請清算，
    應屬有據。再查，依據債務人所提財產及收入狀況說明書所
    載，其財產僅有車牌號碼X9-3906號（ 1990年）之自小客車
    一輛，此有財政部台灣省中區國稅局財產歸屬資料清單在卷
    可稽，依行政院所頒「固定資產耐用年數表」及「固定資產
    折舊率表」之規定，小客車之耐用年數為 5年，依定率遞減
    法每年折舊1000分之369，而上開自小客車已分別使用達 19
    年，已無太多殘值，再參酌本件清算程序之規模，堪認債務
    人之財產應不敷清償清算程序之費用，自應裁定開始本件清
    算程序，並同時終止清算程序，爰裁定如主文。
中    華    民    國    98    年    8     月    11    日
                  民事庭法  官  顏世傑
上為正本係照原本作成
「開始清算程序」之裁定不得抗告，如不服「同時終止清算程序
」之裁定，應於裁定送達後10日內，以書狀向本院提出抗告，並
繳納抗告費新臺幣1000元。
中    華    民    國    98    年    8     月    11    日
                        書記官  廖素論


司法院資訊處製作；財團法人民間司法改革基金會備份。
